【裁判字號】    97,易,939
【裁判日期】    980227
【裁判案由】    竊盜
【裁判全文】
臺灣屏東地方法院刑事判決               97年度易字第939號
公  訴  人  臺灣屏東地方法院檢察署檢察官
被      告  甲○○
                    （現於臺灣監獄竹田分監執行中）
上列被告因竊盜案件，經檢察官提起公訴（97年度偵字第6239、
6247號），本院於準備程序進行中，因被告就被訴事實均為有罪
之陳述，經告知簡式審判程序意旨，並聽取公訴人及被告等意見
後，本院裁定依簡式審判程序審理，判決如下：
    主  文
甲○○竊盜，累犯，處有期徒刑伍月；又竊盜，累犯，處有期徒
刑肆月。應執行有期徒刑柒月。
    事  實
一、甲○○前於民國90年間，因施用毒品案件，經本院90年度訴
    字第536 號判處有期徒刑7 月、6 月，應執行有期徒刑1 年
    ，經撤回上訴而確定；又於91年間，因施用毒品案件，經本
    院91年度訴字第257 號判處有期徒刑1 年2 月確定；又於92
    年間，因竊盜案件，經本院91年度屏簡字第412 號判處有期
    徒刑3 月確定，上開案件接續執行，合併計算刑期後，於93
    年5 月7 日假釋付保護管束，嗣撤銷假釋，應執行殘刑有期
    徒刑10月16日。復於93年間因竊盜案件，經本院以93年度易
    字第632 號判處有期徒刑5 月，復於93年間因施用毒品及竊
    盜案件，經本院以93年度訴字第775 號各判處有期徒刑1 年
    、5 月，應執行有期徒刑1 年4 月，嗣上開3 罪經本院以94
    年度聲字第255 號裁定定應執行有期徒刑1 年8 月確定；又
    於94年間因施用毒品案件，經本院以94年度訴字第439 號分
    別判處有期徒刑7 月、3 月，應執行有期徒刑8 月確定，上
    開2 罪嗣經本院以97年度聲字第138 號裁定分別減為有期徒
    刑3 月15日、1 月15日，並應執行有期徒刑4 月。前開2 案
    併前開殘刑接續執行，於96年6 月23日因縮短刑期假釋出監
    ，於96年7 月18日假釋期滿執行完畢。詎仍不知悔改，竟分
    別基於不法所有之意圖，本於竊盜之犯意，於下列時、地徒
    手竊取他人之物：
 (一) 97年6 月16日9 時許，行經屏東縣鹽埔鄉○○村○○路29號
    旁時，見李梅櫻所有之電纜線3 綑（總重約31.9公斤、規格
    3.5m㎡3c、價值約新臺幣【下同】10,000元）置放於該處
    工寮旁晾衣場內，即徒手竊取之，得手後騎乘自備車號不詳
    之機車，將該電纜線載運至陳春榮經營之「春盛資源回收場
    」，欲販售時，因警察朝資源回收場走來，即將電纜線放置
    在資源回收場而逃逸。
 (二) 於97年9 月11日7 時許，利用借宿於屏東縣鹽埔鄉○○村○
    ○路12-6號友人蘇南倫住處之機會，趁無人注意之際，徒手
    竊取蘇南倫之父蘇金龍所有掛在神像身上之雙龍圖騰金牌1
    面，價值約7,600 元，得手後持至屏東縣鹽埔鄉○○村○○
    路123 號「高正昌銀樓」變賣時，當場為警逮捕，並扣得上
    開金牌1 面 （已發還蘇南倫）。
 三、案經屏東縣政府警察局里港分局報告臺灣屏東地方法院檢
     察署檢察官偵查起訴。
    理  由
一、本案被告甲○○所犯係死刑、無期徒刑、最輕本刑為3 年以
    上有期徒刑以外之罪，其等於準備程序就前揭被訴事實均為
    有罪之陳述，經告知簡式審判程序之旨，並聽取其等與公訴
    人之意見後，本院認無不得或不宜改依簡式審判程序進行之
    情，爰依刑事訴訟法第273 條之1 第1 項、第284 條之1 規
    定，裁定進行簡式審判程序。
二、上揭犯罪事實，業據被告迭於警詢及本院審理中坦承不諱，
    核與證人即被害人李梅櫻、蘇金龍於警詢所證上開物品遭竊
    情節相符，並與證人即「春盛回收場」負責人陳春榮，及證
    人即「高正昌銀樓」負責人高易倉所證被告持所竊之物前往
    銷贓變賣等情互核一致，此外並有贓物認領保管單2 紙、「
    高正昌銀樓」97年9 月11日之飾金買進日記簿1 紙、現場照
    片10幀在卷可稽，綜上足認，本案事證明確，被告竊盜之犯
    行堪以認定。
三、核被所為，均係犯刑法第320 條第1 項之竊盜罪。其所犯上
    開2 罪間，犯意各別，行為互殊，應予分論併罰。又被告有
    上開事實欄所載之前案紀錄，有臺灣高等法院被告前案紀錄
    表1 份在卷可佐，是其受有期徒刑執行完畢後，5 年以內故
    意再犯本件有期徒刑以上之各罪，皆為累犯，均依刑法第47
    條第1 項規定，加重其刑。爰審酌被告正值青年，不思以正
    當途徑獲取財物，任意竊取他人財物，無視法紀，尊重他人
    財產權觀念薄弱，亦影響社會治安，惟念其犯後均坦承犯行
    ，態度尚稱良好，竊取之物均已發還被害人及其生活狀況、
    教育程度等一切情狀，分別量處如附表所示之刑，並定其應
    執行之刑。
據上論斷，依應刑事訴訟法第273 條之1 第1 項、第299 條第 1
項前段，刑法第320 條第1 項、第47條第1 項、第51條第5 款，
刑法施行法第1條之1，判決如主文。
本案經檢察官陳鼎文到庭執行職務。
中    華    民    國    98    年    2     月    27    日
                  刑事第二庭    法  官  劉怡孜
以上正本證明與原本無異。
如不服本判決應於收受判決後10日內向本院提出上訴書狀，並
應敘述具體理由；其未敘述上訴理由者，應於上訴期間屆滿後
20日內向本院補提理由書（均須按他造當事人之人數附繕本）
「切勿逕送上級法院」。
中    華    民    國    98    年    2     月    27    日
                                書記官  馮得弟
附錄本判決論罪科刑法條全文：
刑法第320條第1項：
意圖為自己或第三人不法之所有，而竊取他人之動產者，為竊盜
罪，處5 年以下有期徒刑、拘役或五百元以下罰金。


司法院資訊處製作；財團法人民間司法改革基金會備份。
